<?xml version='1.0' encoding='utf-8'?>
<verb default="foirfigh" disambig="">
  <verbalNoun default="foirfiú" />
  <verbalAdjective default="foirfithe" />
  <tenseForm default="foirfigh" tense="Past" dependency="Indep" person="Base" />
  <tenseForm default="foirfíomar" tense="Past" dependency="Indep" person="Pl1" />
  <tenseForm default="foirfíodar" tense="Past" dependency="Indep" person="Pl3" />
  <tenseForm default="foirfíodh" tense="Past" dependency="Indep" person="Auto" />
  <tenseForm default="foirfigh" tense="Past" dependency="Dep" person="Base" />
  <tenseForm default="foirfíomar" tense="Past" dependency="Dep" person="Pl1" />
  <tenseForm default="foirfíodar" tense="Past" dependency="Dep" person="Pl3" />
  <tenseForm default="foirfíodh" tense="Past" dependency="Dep" person="Auto" />
  <tenseForm default="foirfíodh" tense="PastCont" dependency="Indep" person="Base" />
  <tenseForm default="foirfínn" tense="PastCont" dependency="Indep" person="Sg1" />
  <tenseForm default="foirfíteá" tense="PastCont" dependency="Indep" person="Sg2" />
  <tenseForm default="foirfímis" tense="PastCont" dependency="Indep" person="Pl1" />
  <tenseForm default="foirfídís" tense="PastCont" dependency="Indep" person="Pl3" />
  <tenseForm default="foirfítí" tense="PastCont" dependency="Indep" person="Auto" />
  <tenseForm default="foirfíodh" tense="PastCont" dependency="Dep" person="Base" />
  <tenseForm default="foirfínn" tense="PastCont" dependency="Dep" person="Sg1" />
  <tenseForm default="foirfíteá" tense="PastCont" dependency="Dep" person="Sg2" />
  <tenseForm default="foirfímis" tense="PastCont" dependency="Dep" person="Pl1" />
  <tenseForm default="foirfídís" tense="PastCont" dependency="Dep" person="Pl3" />
  <tenseForm default="foirfítí" tense="PastCont" dependency="Dep" person="Auto" />
  <tenseForm default="foirfíonn" tense="PresCont" dependency="Indep" person="Base" />
  <tenseForm default="foirfím" tense="PresCont" dependency="Indep" person="Sg1" />
  <tenseForm default="foirfímid" tense="PresCont" dependency="Indep" person="Pl1" />
  <tenseForm default="foirfítear" tense="PresCont" dependency="Indep" person="Auto" />
  <tenseForm default="foirfíonn" tense="PresCont" dependency="Dep" person="Base" />
  <tenseForm default="foirfím" tense="PresCont" dependency="Dep" person="Sg1" />
  <tenseForm default="foirfímid" tense="PresCont" dependency="Dep" person="Pl1" />
  <tenseForm default="foirfítear" tense="PresCont" dependency="Dep" person="Auto" />
  <tenseForm default="foirfeoidh" tense="Fut" dependency="Indep" person="Base" />
  <tenseForm default="foirfeoimid" tense="Fut" dependency="Indep" person="Pl1" />
  <tenseForm default="foirfeofar" tense="Fut" dependency="Indep" person="Auto" />
  <tenseForm default="foirfeoidh" tense="Fut" dependency="Dep" person="Base" />
  <tenseForm default="foirfeoimid" tense="Fut" dependency="Dep" person="Pl1" />
  <tenseForm default="foirfeofar" tense="Fut" dependency="Dep" person="Auto" />
  <tenseForm default="foirfeodh" tense="Cond" dependency="Indep" person="Base" />
  <tenseForm default="foirfeoinn" tense="Cond" dependency="Indep" person="Sg1" />
  <tenseForm default="foirfeofá" tense="Cond" dependency="Indep" person="Sg2" />
  <tenseForm default="foirfeoimis" tense="Cond" dependency="Indep" person="Pl1" />
  <tenseForm default="foirfeoidís" tense="Cond" dependency="Indep" person="Pl3" />
  <tenseForm default="foirfeofaí" tense="Cond" dependency="Indep" person="Auto" />
  <tenseForm default="foirfeodh" tense="Cond" dependency="Dep" person="Base" />
  <tenseForm default="foirfeoinn" tense="Cond" dependency="Dep" person="Sg1" />
  <tenseForm default="foirfeofá" tense="Cond" dependency="Dep" person="Sg2" />
  <tenseForm default="foirfeoimis" tense="Cond" dependency="Dep" person="Pl1" />
  <tenseForm default="foirfeoidís" tense="Cond" dependency="Dep" person="Pl3" />
  <tenseForm default="foirfeofaí" tense="Cond" dependency="Dep" person="Auto" />
  <moodForm default="foirfíodh" mood="Imper" person="Base" />
  <moodForm default="foirfím" mood="Imper" person="Sg1" />
  <moodForm default="foirfigh" mood="Imper" person="Sg2" />
  <moodForm default="foirfímis" mood="Imper" person="Pl1" />
  <moodForm default="foirfígí" mood="Imper" person="Pl2" />
  <moodForm default="foirfídís" mood="Imper" person="Pl3" />
  <moodForm default="foirfítear" mood="Imper" person="Auto" />
  <moodForm default="foirfí" mood="Subj" person="Base" />
  <moodForm default="foirfímid" mood="Subj" person="Pl1" />
  <moodForm default="foirfítear" mood="Subj" person="Auto" />
</verb>
